【裁判字號】    98,訴,2908
【裁判日期】    980923
【裁判案由】    毒品危害防制條例
【裁判全文】
臺灣板橋地方法院刑事判決              98年度訴字第2908號
公  訴  人  臺灣板橋地方法院檢察署檢察官
被      告  甲○○
上列被告因違反毒品危害防制條例案件，經檢察官提起公訴（98
年度毒偵字第4913號），被告於本院準備程序中就被訴事實為有
罪之陳述，經告知被告簡式審判程序之旨，並聽取當事人之意見
後，本院合議庭裁定由受命法官獨任進行簡式審判程序，判決如
下：
    主  文
甲○○施用第一級毒品，累犯，處有期徒刑捌月。又施用第二級
毒品，累犯，處有期徒刑肆月。應執行有期徒刑拾月。
    事  實
一、甲○○前於民國85年間，因妨害兵役治罪條例案件，經臺灣
    臺北地方法院以85年度訴緝字第382 號判決判處有期徒刑5
    月確定；復因偽造文書、違反麻醉藥品管理條例案件，經同
    法院以86年度訴字第1276號分別判處有期徒刑5 月、6 月確
    定，上開三罪嗣經定應執行刑為有期徒刑1 年3 月確定，於
    96年3 月16日縮短刑期執行完畢（本案構成累犯）。另因施
    用毒品案件，經臺灣臺北地方法院以92年度毒聲字第130 號
    裁定送勒戒處所觀察、勒戒後，認有繼續施用毒品之傾向，
    經同法院以92年度毒聲字第342 號裁定送強制戒治，於93年
    1 月13日強制戒治執行完畢，並由臺灣臺北地方法院檢察署
    檢察官以92年度毒偵字第172 號為不起訴處分確定。仍不知
    悔改，於強制戒治執行完畢釋放後5 年內，復因施用毒品案
    件，經臺灣臺北地方法院以97年度易字1913號判決判處有期
    徒刑6 月、以97年度訴字第2238號判決判處有期徒刑1 年確
    定，並經同法院以98年度聲字第487 號裁定應執行有期徒刑
    1 年4 月確定（現正執行中）。詎其仍不知悔改，分別基於
    施用第一級毒品海洛因及第二級毒品甲基安非他命之犯意，
    於98年5 月25日凌晨零時25分許為警採尿回溯26小時內之某
    時（扣除其為警查獲至採尿時止人身自由受拘束之期間），
    在其臺北縣新店市○○○路129 巷5 弄4 號之住處內，以將
    海洛因置於香菸內點燃後吸食煙氣之方式，施用第一級毒品
    海洛因1 次；另於同年月22日晚間10時許，在其臺北縣中和
    市○○街113 巷19號之居所內，以將甲基安非他命置入吸食
    器內燒烤產生煙霧之方式，施用第二級毒品甲基安非他命1
    次。嗣於同年月24日晚間10時許，在臺北縣土城市○○路
    144 號前為警盤查，經警採集其尿液送驗後，呈海洛因代謝
    物嗎啡及甲基安非他命陽性反應，始悉上情。
二、案經臺北縣政府警察局中和第二分局移送臺灣板橋地方法院
    檢察署檢察官偵查起訴。
    理  由
一、上揭犯罪事實，業據被告甲○○於本院審理中坦承不諱，僅
    陳稱對於其施用海洛因之確切時間已不復記憶。按海洛因施
    用入人體後水解還原成嗎啡，再循嗎啡之代謝方式排出體外
    ，業據行政院衛生署藥物食品檢驗局以73藥檢壹字第030221
    號函說明綦詳，且尿液中能否驗出嗎啡陽性反應，與其投與
    量、投與途徑、採尿時間、個人體質及檢測方法之靈敏度有
    關，國外曾有文獻報導注射6 毫克之海洛因鹽酸鹽，其代謝
    物嗎啡之平均可檢出時限約為26小時，亦經行政院衛生署藥
    物食品檢驗局於81年9 月8 日以（81）藥檢壹字第8114885
    號函釋明在案。查被告於98年5 月25日凌晨零時25分許為警
    所採集之尿液經送檢驗結果，確呈海洛因代謝物嗎啡及甲基
    安非他命陽性反應，有臺灣檢驗科技股份有限公司98年6 月
    22日濫用藥物檢驗報告乙紙附卷足稽（附於98年度毒偵字第
    4913號偵查卷第9 頁），顯見被告在經採尿前回溯26小時內
    某時（扣除其為警查獲至採尿時止人身自由受拘束之期間）
    ，確有施用第一級毒品海洛因之行為甚明，亦足徵被告施用
    第二級毒品甲基安非他命之自白與事實相符。又被告有事實
    欄所示之施用毒品前科，有臺灣高等法院被告前案紀錄表存
    卷可參，被告係於強制戒治執行完畢後5 年內，復因施用毒
    品犯行而經法院判處罪刑確定後，再為本案施用第一、二級
    毒品之犯行明確，而與毒品危害防制條例第20、23條所定之
    「初犯」或「5 年後再犯」情形有別（最高法院95年度第7
    次刑事庭會議決議內容參照），自應依法論科。
二、按海洛因及甲基安非他命為毒品危害防制條例第2 條第2 項
    第1 款、第2 款明定之第一、二級毒品。核被告施用第一級
    毒品海洛因及第二級毒品甲基安非他命之行為，係犯毒品危
    害防制條例第10條第1 項、第2 項之施用第一、二級毒品罪
    。其持有第一、二級毒品之低度行為，為施用之高度行為所
    吸收，不另論罪。被告所犯上開二罪間，犯意個別，行為互
    殊，應予分論併罰。又被告有如事實欄所示之犯罪科刑執行
    情形，有前引臺灣高等法院被告前案紀錄表可佐，其於有期
    徒刑執行完畢後5 年內，故意再犯本件有期徒刑以上之罪，
    為累犯，均應依刑法第47條第1 項之規定加重其刑。爰審酌
    被告之素行、犯罪之動機、手段、所生危害程度及犯罪後坦
    承犯行之態度等一切情狀，分別量處如主文所示之刑，並定
    其應執行之刑，以資懲儆。
據上論斷，應依刑事訴訟法第273 條之1 第1 項、第299 條第1
項前段，毒品危害防制條例第10條第1 項、第2 項，刑法第11條
前段、第47條第1 項、第51條第5 款，判決如主文。
本案經檢察官陳姿雯到庭執行職務。
中    華    民    國    98    年    9     月    23    日
                  刑事第二十庭  法  官  吳佳穎
以上正本證明與原本無異
如不服本判決應於送達後10日內向本院提出上訴狀
                                書記官  黃炎煌
中    華    民    國    98    年    9     月    23    日
附錄本案論罪科刑法條全文：
毒品危害防制條例第10條
施用第一級毒品者，處6 月以上5 年以下有期徒刑。
施用第二級毒品者，處3 年以下有期徒刑。


司法院資訊處製作；財團法人民間司法改革基金會備份。
